【裁判字號】    95,訴,1807
【裁判日期】    951214
【裁判案由】    搶奪等
【裁判全文】
臺灣彰化地方法院刑事判決              95年度訴字第1807號
公  訴  人  臺灣彰化地方法院檢察署檢察官
被      告  丙○○
                    （現於台灣彰化看守所羈押中）
上列被告因搶奪等案件，經檢察官提起公訴（95年度偵字第8850
號），被告於準備程序為有罪之陳述，經本院合議庭裁定本件由
受命法官獨任進行簡式審判程序，判決如下：
    主  文
丙○○竊盜，貳罪，累犯，處如附表貳所示之刑。扣案之鑰匙壹
支，沒收之。又意圖為自己不法之所有，而搶奪他人之動產，肆
罪，累犯，處如附表貳所示之刑。扣案之鑰匙壹支，沒收之。應
執行有期徒刑參年。扣案之鑰匙壹支，沒收之。
    事  實
一、丙○○前因搶奪案件，經臺灣臺中地方法院以93年度訴字第
    144號判決判處有期徒刑2年確定，又因動產擔保交易法案件
    ，經同院以92年沙簡字第615號判決，判處拘役30日，兩案
    接續執行，於民國93年3月30日入監執行，甫於94年12月9日
    縮短刑期執行完畢。竟不知悔改，仍基於意圖為自己不法所
    有之犯意，於95年9月16日（起訴書誤載為17日）凌晨2時許
    ，在彰化縣彰化市○○路○段554巷口前10公尺處，以自備之
    鑰匙1支，徒手竊取戊○○所有、於臺中市○區○○路與綠
    川西街口失竊之車牌號碼ILZ-983號重型機車。得手後，丙○○騎乘上開機車，於附表編號1、2之時、地，搶奪乙○○
    及丁○○之手提包，搶奪後，丙○○將上開機車棄於彰化縣
    彰化市○○○街之泰和國小後門前。丙○○再於95年9月24
    日20時許，持上開鑰匙，在臺中縣大肚鄉○○路大肚火車站
    前，徒手竊取甲○○所使用之車牌號碼L63-875號重型機車
    。得手後，丙○○騎乘該機車，於附表編號3、4之時、地，
    搶奪庚○○、己○○所有之皮包，搶奪後，丙○○將該機車
    棄於臺中縣大肚鄉中和村中和巷大肚溪堤防邊。嗣經警查獲
    ，並扣得鑰匙1支。
二、案經彰化縣警察局彰化分局報告報告臺灣彰化地方法院檢察
    署檢察官偵查起訴。
    理  由
一、上開犯罪事實，業據被告丙○○對於於警訊、偵查、本院審
    理中均坦承不諱，核與證人乙○○、丁○○、庚○○、己○○、戊○○、甲○○等人於警訊中所述情節相符，復有贓物
    認領保管單3紙、車輛尋獲電腦輸入單2紙、車輛車牌失竊作
    業查獲車輛認可資料2紙、路口監視器翻拍照片7張、搶奪地
    點照片8張、尋獲L63-875號機車之照片1張、內政部警政署
    刑事警察局鑑驗書在卷可稽，並有鑰匙1支扣案可資佐證。
    被告之自白核與事實相符，本件事證明確，被告犯行堪以認
    定。
二、論罪與量刑：
（一）核被告所為，係犯刑法第320條第1項之竊盜罪、第325條
      第1項之搶奪罪。其所犯2次竊盜罪及4次搶奪罪間，犯意
      各別，行為互殊，應予分論併罰。又被告有事實欄所載之
      前科，於94年12月9日縮刑期滿執行完畢之事實，有臺灣
      高等法院被告前案紀錄表在卷可稽，被告受此有期徒刑執
      行完畢後，5年以內故意再犯有期徒刑以上之罪，為累犯
      ，應依刑法第47條第1項之規定，各加重其刑。扣案之鑰
      匙1支，係被告所有，而供犯罪所用，業據被告供承在卷
      ，應依刑法第38條第1項第2款宣告沒收。
（二）爰審酌被告雖犯罪後坦承犯行，惟其年輕力壯，竟不思以
      正當途徑努力，而以竊盜、搶奪他人財物，其先以竊盜方
      式竊取他人所有機車，再騎乘該機車搶奪他人財物，冀圖
      以此方式躲避追緝，又其搶奪之對象多為年輕女性，其恃
      強欺弱之犯罪手段，造成他人財產、人身安全之危害，破
      壞社會秩序，且未賠償被害人之損害等一切情狀，各量處
      如主文所示之刑。
據上論斷，應依刑事訴訟法第273條之1第1項、第299條第1項前
段，刑法第320條第1項、第325條第1項，第51條第5款、第47條
第1項，判決如主文，並定應執行刑。
本案經檢察官洪英丰到庭執行職務
中    華    民    國    95    年    12    月    14    日
                  刑事第一庭    法      官  林欣苑
以上正本證明與原本無異。
如不服本判決，應於判決送達後十日內向本院提出上訴狀 (須附
繕本 )。
告訴人或被害人對於判決如有不服具備理由請求檢察官上訴者，
其上訴期間之計算係以檢察官收受判決正本之日期為準。
中    華    民    國    95    年    12    月    14    日
                                書  記  官  詹國立
中華民國刑法第320條
（普通竊盜罪、竊佔罪）
意圖為自己或第三人不法之所有，而竊取他人之動產者，為竊盜
罪，處 5 年以下有期徒刑、拘役或 5 百元以下罰金。
意圖為自己或第三人不法之利益，而竊佔他人之不動產者，依前
項之規定處斷。
前二項之未遂犯罰之。
中華民國刑法第325條
（普通搶奪罪）
意圖為自己或第三人不法之所有，而搶奪他人之動產者，處 6 月
以上 5 年以下有期徒刑。
因而致人於死者，處無期徒刑或 7 年以上有期徒刑，致重傷者，
處 3 年以上 10 年以下有期徒刑。
第 1 項之未遂犯罰之。
附表一
┌──┬─────┬──────┬───────┬─────┬────┬────────┐
│編號│案發時間  │案發地點    │犯罪手法及工具│損失財物  │被害人  │備            註│
│    │          │            │              │新臺幣 (元│        │                │
│    │          │            │              │)         │        │                │
├──┼─────┼──────┼───────┼─────┼────┼────────┤
│    │95.9.16   │彰化縣彰化市│騎乘車牌號碼  │手提包1只 │        │除現金為丙○○花│
│ １ │下午2時10 │東民街與卦山│ILZ-983號重型 │(內有2700 │乙○○  │用殆盡外，其餘物│
│    │分許      │路口        │機車          │ 元)      │        │品業經丟棄於大肚│
│    │          │            │              │          │        │溪中而未經尋獲  │
├──┼─────┼──────┼───────┼─────┼────┼────────┤
│    │95.9.18   │彰化縣彰化市│騎乘車牌號碼  │手提包1只 │        │除現金為丙○○花│
│    │下午6時17 │永福里光復路│ILZ-983號重型 │(內有1萬5 │        │用殆盡外，其餘物│
│    │分許      │61號前      │機車          │000元、行 │        │品業經丟棄於大肚│
│ ２ │          │            │              │動電話1支 │丁○○  │溪中而未經尋獲  │
│    │          │            │              │價值4000元│        │                │
│    │          │            │              │、證件、提│        │                │
│    │          │            │              │款卡      │        │                │
├──┼─────┼──────┼───────┼─────┼────┼────────┤
│    │95.9.26   │彰化縣彰化市│騎乘車牌號碼  │皮夾1個(內│        │僅尋獲皮夾及駕駛│
│ ３ │上午7時50 │中正路1段350│L63-875號重型 │有260元及 │庚○○  │執照            │
│    │分許      │號前        │機車          │證件)     │        │                │
│    │          │            │              │          │        │                │
├──┼─────┼──────┼───────┼─────┼────┼────────┤
│    │95.9.26   │彰化縣彰化市│騎乘車牌號碼  │皮包1只(內│        │除現金為丙○○花│
│ ４ │上午8時25 │大竹里彰南路│L63-875號重型 │有1800元、│        │用殆盡外，其餘物│
│    │分許      │2段18號前   │機車          │行動電話1 │己○○  │品業經丟棄於大肚│
│    │          │            │              │支、證件及│        │溪中而未經尋獲  │
│    │          │            │              │提款卡)   │        │                │
└──┴─────┴──────┴───────┴─────┴────┴────────┘
附表二
一、於95年9月16日竊取戊○○之重型機車，處有期徒刑肆月。
二、於95年9月24日竊取甲○○使用之重型機車，處有期徒刑伍
    月。
三、於95年9月16日搶奪乙○○皮包，處有期徒刑捌月。
四、於95年9月18日搶奪丁○○皮包，處有期徒刑拾月。
五、於95年9月26日搶奪庚○○皮夾，處有期徒刑捌月。
六、於95年9月26日搶奪己○○皮包，處有期徒刑捌月。


司法院資訊處製作；財團法人民間司法改革基金會備份。
